【裁判字號】    89,聲再,86
【裁判日期】    890622
【裁判案由】    聲請再審
【裁判全文】
臺灣高等法院高雄分院刑事裁定                      八十九年度聲再字第八六號
    再審聲請人
    即受判決人  甲○○
右列聲請人因偽造有價證券等案件，對於本院八十八年度上訴字第一四九一號、中華
民國八十八年十一月十八日、最高法院八十九年度台上字第六九一號、八十九年二月
二日確定判決（臺灣高雄地方法院八十八年度訴字第一二九四號、臺灣高雄地方法院
檢察署八十八年度偵緝字第五七五號），聲請再審，本院裁定如左：
    主  文
再審之聲請駁回。
    理  由
一、聲請意旨略稱：原確定判決認定聲請人觸犯偽造文書罪、偽造有價證券罪，係根
    據本案二張支票為聲請人所填寫金額、日期及未開立任何借據予告訴人，但本案
    當初不但另立「借據」，而且有公證人，只因當初此借據只給吳文榮及公證人持
    有，致聲請人並沒有該借據，公證人因礙於人情不願提出，以致一、二審無法提
    出，雖事前知道有此借據，但遲遲無法取得提出，而告訴人吳文榮則更不能將此
    證據提出，經過聲請人多次向公證人請求，願意帶著那份借據出來，證明本人之
    清白，是以提出「借據」作為新證據，請求傳訊證人王景隆出庭作證，為此依刑
    事訴訟法第四百二十條第一項第六款之規定聲請再審云云。
二、按有罪之判決確定後，為受判決人之利益聲請再審，必其聲請之理由合於刑事訴
    訟法第四百二十條第一項所定情形之一及第四百二十一條有足以影響於判決之重
    要證據漏未審酌者，始准許之。而所謂「確實之新證據」係指該證據於事實審法
    院判決前已經存在，為法院及當事人所不知，不及調查斟酌，而於判決後始行發
    現，且毋須經調查程序，顯然可認為足以動搖原確定判決而言，倘證據之成立在
    判決確定之後，或經原法院捨棄不採者，即非所謂發現新證據。
三、本院查：原確定判決係認定聲請人即被告甲○○未經發票人吳文榮之同意，於八
    十七年八月間某日，意圖為自己不法之所有，在高雄市○鎮區○○街一三三號吳
    文榮所經營之百慕達汽車百貨量販店之櫃臺抽屜內，竊取吳文榮所有空白支票二
    張，並意圖供行使之用，於竊取時即盜用百慕達量販店及吳文榮之印章，蓋印於
    該二紙支票上，且於竊得後當日即填寫二十萬元、十五萬元金額、發票日分別為
    八十七年八月三十日、八十七年八月二十六日而偽造該二張有價證券，嗣後並將
    該二十萬元之支票背書轉讓予呂政一以清償積欠之債務，而面額二十萬元支票則
    背書轉讓予陳明隆而行使之等情，業經告訴人吳文榮於一審法院庭訊時證稱：這
    二張支票並未借給甲○○，當時並不知是誰偷的，直到銀行通知我才知道有這二
    紙支票，因支票背面均有甲○○之背書，所以才認為是甲○○偷的，從未借該二
    張空白支票給被告甲○○等情，且聲請人即被告甲○○於該案件事實審審理中亦
    從未陳明有書寫借據之事，聲請人若果真曾書立借據，其在一審、二審審理中，
    豈有不向法院陳明提出抗辯之理？豈有審理中不知、其後始發見之理？況被告在
    該案件審理中辯稱系爭之支票係向告訴人所借的云云，業經原確定判決說明不足
    採信之理由，是以，被告所提出之「借據」並無書寫立據日期，且所舉所謂公證
    人王景隆要非事實審法院判決前已經存在而為法院及當事人所不知、不及調查斟
    酌，要係於判決後始行書立製作，從形式上審查，不足以動搖原確定判決，是以
    ，本件聲請人所舉聲請再審之理由，核與上引法條所定無一相符，認為無再審理
    由，應駁回其聲請。
四、據上論結，應依刑事訴訟法第四百三十四條第一項，裁定如主文。
中      華      民      國    八十九    年      六      月    二十一    日
                              臺灣高等法院高雄分院刑事第二庭
                                  審判長法官  曾永宗
                                        法官  邱永貴
                                        法官  曾玉英
右正本證明與原本無異。
如不服本裁定應於送達後五日內向本院提出抗告狀。
                                      書記官  林靜霙
中    華    民    國     八十九     年       六       月     二十三     日
                                                                        Ｆ


司法院資訊處製作；財團法人民間司法改革基金會備份。
